<?xml version='1.0' encoding='utf-8'?>
<verb default="imrothlaigh" disambig="">
  <verbalNoun default="imrothlú" />
  <verbalAdjective default="imrothlaithe" />
  <tenseForm default="imrothlaigh" tense="Past" dependency="Indep" person="Base" />
  <tenseForm default="imrothlaíomar" tense="Past" dependency="Indep" person="Pl1" />
  <tenseForm default="imrothlaíodar" tense="Past" dependency="Indep" person="Pl3" />
  <tenseForm default="imrothlaíodh" tense="Past" dependency="Indep" person="Auto" />
  <tenseForm default="imrothlaigh" tense="Past" dependency="Dep" person="Base" />
  <tenseForm default="imrothlaíomar" tense="Past" dependency="Dep" person="Pl1" />
  <tenseForm default="imrothlaíodar" tense="Past" dependency="Dep" person="Pl3" />
  <tenseForm default="imrothlaíodh" tense="Past" dependency="Dep" person="Auto" />
  <tenseForm default="imrothlaíodh" tense="PastCont" dependency="Indep" person="Base" />
  <tenseForm default="imrothlaínn" tense="PastCont" dependency="Indep" person="Sg1" />
  <tenseForm default="imrothlaíteá" tense="PastCont" dependency="Indep" person="Sg2" />
  <tenseForm default="imrothlaímis" tense="PastCont" dependency="Indep" person="Pl1" />
  <tenseForm default="imrothlaídís" tense="PastCont" dependency="Indep" person="Pl3" />
  <tenseForm default="imrothlaítí" tense="PastCont" dependency="Indep" person="Auto" />
  <tenseForm default="imrothlaíodh" tense="PastCont" dependency="Dep" person="Base" />
  <tenseForm default="imrothlaínn" tense="PastCont" dependency="Dep" person="Sg1" />
  <tenseForm default="imrothlaíteá" tense="PastCont" dependency="Dep" person="Sg2" />
  <tenseForm default="imrothlaímis" tense="PastCont" dependency="Dep" person="Pl1" />
  <tenseForm default="imrothlaídís" tense="PastCont" dependency="Dep" person="Pl3" />
  <tenseForm default="imrothlaítí" tense="PastCont" dependency="Dep" person="Auto" />
  <tenseForm default="imrothlaíonn" tense="PresCont" dependency="Indep" person="Base" />
  <tenseForm default="imrothlaím" tense="PresCont" dependency="Indep" person="Sg1" />
  <tenseForm default="imrothlaímid" tense="PresCont" dependency="Indep" person="Pl1" />
  <tenseForm default="imrothlaítear" tense="PresCont" dependency="Indep" person="Auto" />
  <tenseForm default="imrothlaíonn" tense="PresCont" dependency="Dep" person="Base" />
  <tenseForm default="imrothlaím" tense="PresCont" dependency="Dep" person="Sg1" />
  <tenseForm default="imrothlaímid" tense="PresCont" dependency="Dep" person="Pl1" />
  <tenseForm default="imrothlaítear" tense="PresCont" dependency="Dep" person="Auto" />
  <tenseForm default="imrothlóidh" tense="Fut" dependency="Indep" person="Base" />
  <tenseForm default="imrothlóimid" tense="Fut" dependency="Indep" person="Pl1" />
  <tenseForm default="imrothlófar" tense="Fut" dependency="Indep" person="Auto" />
  <tenseForm default="imrothlóidh" tense="Fut" dependency="Dep" person="Base" />
  <tenseForm default="imrothlóimid" tense="Fut" dependency="Dep" person="Pl1" />
  <tenseForm default="imrothlófar" tense="Fut" dependency="Dep" person="Auto" />
  <tenseForm default="imrothlódh" tense="Cond" dependency="Indep" person="Base" />
  <tenseForm default="imrothlóinn" tense="Cond" dependency="Indep" person="Sg1" />
  <tenseForm default="imrothlófá" tense="Cond" dependency="Indep" person="Sg2" />
  <tenseForm default="imrothlóimis" tense="Cond" dependency="Indep" person="Pl1" />
  <tenseForm default="imrothlóidís" tense="Cond" dependency="Indep" person="Pl3" />
  <tenseForm default="imrothlófaí" tense="Cond" dependency="Indep" person="Auto" />
  <tenseForm default="imrothlódh" tense="Cond" dependency="Dep" person="Base" />
  <tenseForm default="imrothlóinn" tense="Cond" dependency="Dep" person="Sg1" />
  <tenseForm default="imrothlófá" tense="Cond" dependency="Dep" person="Sg2" />
  <tenseForm default="imrothlóimis" tense="Cond" dependency="Dep" person="Pl1" />
  <tenseForm default="imrothlóidís" tense="Cond" dependency="Dep" person="Pl3" />
  <tenseForm default="imrothlófaí" tense="Cond" dependency="Dep" person="Auto" />
  <moodForm default="imrothlaíodh" mood="Imper" person="Base" />
  <moodForm default="imrothlaím" mood="Imper" person="Sg1" />
  <moodForm default="imrothlaigh" mood="Imper" person="Sg2" />
  <moodForm default="imrothlaímis" mood="Imper" person="Pl1" />
  <moodForm default="imrothlaígí" mood="Imper" person="Pl2" />
  <moodForm default="imrothlaídís" mood="Imper" person="Pl3" />
  <moodForm default="imrothlaítear" mood="Imper" person="Auto" />
  <moodForm default="imrothlaí" mood="Subj" person="Base" />
  <moodForm default="imrothlaímid" mood="Subj" person="Pl1" />
  <moodForm default="imrothlaítear" mood="Subj" person="Auto" />
</verb>
